【裁判字號】    97,訴,2619
【裁判日期】    970813
【裁判案由】    毒品危害防制條例
【裁判全文】
臺灣板橋地方法院刑事判決              97年度訴字第2619號
公  訴  人  臺灣板橋地方法院檢察署檢察官
被      告  甲○○
上列被告因違反毒品危害防制條例案件，經檢察官提起公訴（97
年度毒偵字第3399號），嗣因被告於本院準備程序中就被訴事實
為有罪之陳述，本院告知被告簡式審判程序之旨，並聽取當事人
之意見後，由本院合議庭裁定改由受命法官獨任依簡式審判程序
進行，判決如下：
    主  文
甲○○施用第一級毒品，累犯，處有期徒刑捌月。
    事  實
一、甲○○前於民國92年間，因施用毒品，經本院以92年度毒聲
    字第2856號裁定送觀察、勒戒後，認有繼續施用毒品之傾向
    ，由臺灣板橋地方法院檢察署檢察官聲請本院以92年毒聲字
    第3729號裁定令入戒治處所施以強制戒治，嗣經本院以93年
    度毒聲字第812 號裁定停止戒治，所餘戒治期間，付保護管
    束，於93年5 月17日停止戒治處分出所，迄至93年11月30日
    強制戒治期滿，由臺灣板橋地方法院檢察署檢察官於93年12
    月14日，以93年度戒毒偵字第432 號為不起訴處分確定。復
    於95年間，因施用毒品案件，經本院以95年度訴字第2232號
    判決判處有期徒刑7 月確定，甫於96年7 月6 日縮刑期滿執
    行完畢；竟仍不知悔改，於前開強制戒治執行完畢釋放後5
    年內，復基於施用第一級毒品海洛因（下稱海洛因）之犯意
    ，於97年3 月29日某時，在臺北縣五股鄉大同公園內（起訴
    書略載為同年月30日凌晨3 時29分許為警採尿前回溯26小時
    內之某時，在不詳處所），以將海洛因摻水稀釋注入針筒後
    注射之方式，施用海洛因1 次。嗣於同日凌晨2 時許，在臺
    北縣三重市○○○街22號前為警查獲，並當場在甲○○所處
    處所附近扣得已使用過之注射針筒1 支。
二、案經臺北縣政府警察局三重分局報告臺灣板橋地方法院檢察
    署檢察官偵查起訴。
    理  由
壹、程序方面：
    查本件被告甲○○所犯並非死刑、無期徒刑、最輕本刑為三
    年以上有徒刑之罪或高等法院管轄第一審案件，而其於準備
    程序進行中，被告先就被訴事實為有罪之陳述，經法官告知
    簡式審判程序之旨，並聽取公訴人及被告之意見後，本院認
    適宜改依簡式審判程序進行，爰依刑事訴訟法第273 條之1
    第1 項、第284 條之1 規定，由本院合議庭以裁定由受命法
    官獨任進行簡式審判程序，合先敘明。
貳、實體方面：
一、上揭事實，業據被告甲○○於本院審理時坦承不諱，復有搜
    索扣押筆錄、扣押物品目錄表各乙份、查獲現場照片5 幀存
    卷可稽，及已使用過之注射針筒1 支扣案可資佐證。又被告
    為警查獲時所採其尿液送驗結果，係呈嗎啡陽性反應，此有
    台灣檢驗科技股份有限公司於97年4 月18日出具之濫用藥物
    尿液檢驗報告（報告編號：CH/2008/40166） 各1 份在卷可
    稽。又按海洛因經注射或吸入人體後，約百分之八十於24小
    時內自尿中排出，一般而言，尿液中能否驗出嗎啡陽性反應
    與其投與量、投與途徑、採尿時間、個人體質及檢測方法之
    靈敏度有關，國外曾有文獻報導注射6 毫克之海洛因鹽酸鹽
    ，其代謝物嗎啡之平均可檢出時限約為26小時，業經行政院
    衛生署藥物食品檢驗局於81年9 月8 日以藥檢壹字第811488
    5 號函述綦詳。據上，被告之尿液經以氣相層析質譜儀分析
    法檢驗，既係呈嗎啡陽性反應，顯見被告應有在前揭犯罪時
    間施用海洛因之行為甚明，被告自白核與事實相符。又查，
    被告前於92年間，因施用毒品，經本院以92年度毒聲字第28
    56號裁定送觀察、勒戒後，認有繼續施用毒品之傾向，由臺
    灣板橋地方法院檢察署檢察官聲請本院以92年毒聲字第3729
    號裁定令入戒治處所施以強制戒治，嗣經本院以93年度毒聲
    字第812 號裁定停止戒治，所餘戒治期間，付保護管束，於
    93年5 月17日停止戒治處分出所，迄至93年11月30日強制戒
    治期滿，由臺灣板橋地方法院檢察署檢察官於93年12月14日
    ，以93年度戒毒偵字第432 號為不起訴處分確定，此有臺灣
    高等法院被告前案紀錄表在卷可稽。綜上所述，足認被告前
    經強制戒治執行完畢釋放後，五年內再犯本件施用第一級毒
    品犯行。本案事證明確，被告犯行堪以認定，應依法論科。
二、查海洛因屬於毒品危害防制條例第2 條第2 項第1 款所規定
    之第一級毒品，核被告所為，係犯毒品危害防制條例第10條
    第1 項之施用第一級毒品罪。被告施用前持有第一級毒品之
    低度行為，為進而施用之高度行為所吸收，不另論罪。又查
    ，被告有如事實欄所載前科及執行紀錄，此有上述前科表附
    卷可稽，被告於有期徒刑執行完畢後五年內故意再犯有期徒
    刑以上之本罪，為累犯，應依刑法第47條第1 項規定，加重
    其刑。審酌被告有施用毒品前科，品行非佳，且曾經強制戒
    治執行完畢，竟再為本件施用毒品犯行，顯見其不思悔改，
    自制力亦顯不佳，足以戕害其身心，滋生其他犯罪，惡化治
    安，嚴重損及公益；惟另考量被告於犯後已坦承犯行，而其
    施用毒品行為於本質上係屬自我戕害行為，反社會性之程度
    應屬較低等一切情狀，量處如主文所示之刑，以資懲儆。又
    扣案之注射針筒1 支，雖係經警查獲被告所處位置附近所扣
    得，惟被告供稱：我使所使用之注射針筒並未攜帶外出，警
    察所找到的那支針筒不是我的等語（見本院卷第35頁），復
    查無其他積極證據證明該支針筒確係被告所有供其犯本罪所
    用之物，本院無從於本案併予諭知沒收，附此陳明。
據上論斷，應依刑事訴訟法第273 條之1 第1 項、第299 條第1
項前段，毒品危害防制條例第10條第1 項，刑法第11條前段、第
47條第1 項，判決如主文。
本案經檢察官江祐丞到庭執行職務。
中    華    民    國    97    年    8     月    13    日
                  刑事第十一庭法  官  林淑婷
以上判決正本證明與原本無異。
如不服本判決，應於送達後十日內，向本院提出上訴狀（上訴書
狀應敘述具體理由）。
                              書記官  林金良
中    華    民    國    97    年    8     月    13    日
附錄本案論罪科刑法條全文：
毒品危害防制條例第十條
施用第一級毒品者，處六月以上五年以下有期徒刑。
施用第二級毒品者，處三年以下有期徒刑。


司法院資訊處製作；財團法人民間司法改革基金會備份。
